【裁判字號】    97,易,3561
【裁判日期】    970923
【裁判案由】    竊盜
【裁判全文】
臺灣臺中地方法院刑事判決              97年度易字第3561號
公  訴  人  臺灣臺中地方法院檢察署檢察官
被      告  甲○○
上列被告因加重竊盜案件，經檢察官提起公訴（97年度偵字第17
538號），本院判決如下：
    主    文
甲○○踰越安全設備竊盜，累犯，處有期徒刑柒月。
    犯罪事實
一、甲○○前因過失致死、公共危險等案件，經法院分別判處有
    期徒刑10月、1年，並定其應執行刑為有期徒刑1年9月確定
    ，於民國94年8月31日縮短刑期執行完畢。詎其仍不知警惕
    ，意圖為自己不法之所有，於97年4月16日凌晨5時許，至臺
    中市○○街466巷9號之丙○○住處前，見窗戶未鎖，遂隨手
    撿拾2支竹竿，並以鐵線纏繞將之搭接起來，伸過窗戶將竹
    竿深入客廳，使窗戶設備失其防閉之效用，以勾取之方式竊
    得丙○○所有之皮包1只（內有現金新臺幣3,000元、金手鍊
    2條、中國國際商銀提款卡1張、汽機車駕照各1張、家樂福
    500 元禮券2張、花旗銀行信用卡1張、國泰世華銀行信用卡
    1張、中國信託商業銀行信用卡1張、玉山銀行信用卡1張、
    聯邦銀行信用卡1張、富邦銀行信用卡1張及NOKIA廠牌行動
    電話1支、零錢包、車號4237—RN號自用小客車感應卡等）
    。得手後，除將現金予以花用殆盡，並將金手鍊2條持往臺
    中市逢甲商圈附近，以新臺幣16,000元之代價售予不知情之
    某銀樓業者外，其餘物品則隨手丟棄於臺中市○○路段上某
    排水溝內。嗣丙○○發覺遭竊報警處理，經臺中市警察局第
    二分局警員黃隆盈等人在現場窗戶玻璃門上採得甲○○之指
    紋而循線查悉上情。
二、案經臺中市警察局第二分局報請臺中地方法院檢察署檢察官
    偵查起訴。
    理    由
壹、程序部分：
    按被告以外之人（包括證人、鑑定人、告訴人、被害人及共
    同被告等）於審判外之陳述雖不符刑事訴訟法第159條之1至
    之4等4條之規定，而經當事人於審判程式同意作為證據，法
    院審酌該言詞陳述或書面陳述作成時之情況，認為適當者，
    亦得為證據；當事人、代理人或辯護人於法院調查證據時，
    知有刑事訴訟法第159條第1項不得為證據之情形，而未於言
    詞辯論終結前聲明異議者，視為有前項之同意，同法第159
    條之5定有明文。立法意旨在於傳聞證據未經當事人之反對
    詰問予以核實，原則上先予排除。惟若當事人已放棄反對詰
    問權，於審判程式中表明同意該等傳聞證據可作為證據；或
    於言詞辯論終結前未聲明異議，基於尊重當事人對傳聞證據
    之處分權，及證據資料愈豐富，愈有助於真實發見之理念，
    且強化言詞辯論主義，使訴訟程式得以順暢進行，上開傳聞
    證據亦均具有證據能力。另按刑事訴訟法第159條之5第2項
    所定：「當事人、代理人或辯護人於法院調查證據時，知有
    第159條第1項不得為證據之情形，而未於言詞辯論終結前聲
    明異議者，視為有前項之同意。」乃係基於證據資料愈豐富
    ，愈有助於真實發現之理念，酌採當事人進行主義之證據處
    分權原則，並強化言詞辯論主義，透過當事人等到庭所為之
    法庭法動，在使訴訟程式順暢進行之要求下，承認傳聞證據
    於一定條件內，得具證據適格。此種「擬制同意」，因與同
    條第一項之明示同意有別，實務上常見當事人等係以「無異
    議」或「沒有意見」表示之，斯時倘該證據資料之性質，已
    經辯護人閱卷而知悉，或自起訴書、原審判決書之記載而了
    解，或偵、審中經檢察官、審判長、受命法官、受託法官告
    知，或被告逕為認罪答辯或有類似之作為、情況，即可認該
    相關人員於調查證據之時，知情而合於擬制同意之要件（最
    高法院96年度臺上字第4174號判決要旨可資參照）。查本件
    證人即被害人丙○○於警訊之證述內容，及警卷所附內政部
    警政署刑事警察局97年5月21日刑紋字第0970065514號鑑驗
    書、現場採證照片、案外人詹德昌所出具之勘察採證同意書
    、臺中市警察局第二分局警員黃隆盈等人所制作之刑事案件
    證物採驗紀錄表等，依卷證所示，其等作成或取得之狀態，
    並無違背其等個人意思而為陳述，或其他違法取供或不法取
    得之情形，且本件公訴人、被告於本院審理中對於上開證據
    之證據能力並不予以爭執（見本院審理筆錄），亦即對上開
    證據資料，於本院審理中復不爭執其等證據能力及真實性，
    足認並無顯不可信或係不法取得之情況，本院審酌其等之內
    容亦適宜為本案證據，是本件證人丙○○於警訊之證述內容
    ，及警卷所附內政部警政署刑事警察局97年5月21日刑紋字
    第0970065514號鑑驗書、現場採證照片、案外人詹德昌所出
    具之勘察採證同意書、臺中市警察局第二分局警員黃隆盈等
    人所制作之刑事案件證物採驗紀錄表等於審判外之言詞、書
    面陳述，仍具有證據能力。
貳、實體部分：
一、上揭事實，業據被告甲○○於警偵訊及本院審理中坦承不諱
    ，並核與證人丙○○於警詢中之證述相符，且證人丙○○報
    案後，臺中市警察局第二分局警員黃隆盈等人趕至現場處理
    ，而在現場窗戶玻璃門上所採獲之竊嫌指紋，經送請內政部
    警政署刑事警察局鑑驗結果，亦確與被告右環指指紋相符，
    亦有內政部警政署刑事警察局97年5月21日刑紋字第0970065
    514號鑑驗書、現場採證照片、案外人詹德昌所出具之勘察
    採證同意書、臺中市警察局第二分局警員黃隆盈等人所制作
    之刑事案件證物採驗紀錄表等在卷可稽，堪認被告上開不利
    於己之自白，確與事實相符，應可採信。事證明確，被告犯
    行洵堪認定。
二、核被告所為係犯刑法第321條第1項第2款之踰越安全設備竊
    盜罪。被告前因過失致死、公共危險等案件，經法院分別判
    處有期徒刑10月、1年，並定其應執行刑為有期徒刑1年9月
    確定，於94年8月31日縮短刑期執行完畢之事實，有臺灣高
    等法院被告前案紀錄表、臺灣臺中地方法院檢察署刑案資料
    查註紀錄表附卷可稽，其於有期徒刑執行完畢後，5年以內
    故意再犯本件有期徒刑以上之罪，構成累犯，應依刑法第47
    條第1項規定加重其刑。爰審酌被告正值青壯，不思循合法
    途徑獲取財富，竟藉竊盜獲利之心態可議，且對於證人丙○
    ○之財務產生相當程度之損害，並增添其生活上之不便，惟
    念其犯罪後坦承犯行，態度尚佳，且自承現罹患血癌，暨公
    訴人請求量處適當之刑等一切情狀，量處如主文所示之刑。
據上論斷，應依刑事訴訟法第299條第1項前段，刑法第321條第1
項第2款、第47條第1項，判決如主文。
本案經檢察官乙○○到庭執行職務。
中    華    民    國    97    年    9     月    23    日
                  刑事第14庭   法  官  林世民
上正本證明與原本無異。
如不服本判決，應於送達後10日內向本院提出上訴狀（須附繕本
），上訴於臺灣高等法院臺中分院。
                               書記官  紀俊源
中    華    民    國    97    年    9     月    23    日
附錄論罪科刑法條：
中華民國刑法第321條
犯竊盜罪而有左列情形之一者，處6月以上、5年以下有期徒刑：
一、於夜間侵入住宅或有人居住之建築物、船艦或隱匿其內而犯
    之者。
二、毀越門扇、牆垣或其他安全設備而犯之者。
三、攜帶兇器而犯之者。
四、結夥三人以上而犯之者。
五、乘火災、水災或其他災害之際而犯之者。
六、在車站或埠頭而犯之者。
前項之未遂犯罰之。


司法院資訊處製作；財團法人民間司法改革基金會備份。
